【裁判字號】    98,易,391
【裁判日期】    980828
【裁判案由】    傷害等
【裁判全文】
臺灣高雄地方法院刑事判決               98年度易字第391號
公  訴  人  臺灣高雄地方法院檢察署檢察官
被      告  己○○
上列被告因傷害等案件，經檢察官提起公訴（97年度偵字第
23203 號），本院判決如下：
    主  文
己○○犯恐嚇危害安全罪，共參罪，各處拘役肆拾日，如易科罰
金，均以新臺幣壹仟元折算壹日；均減為拘役貳拾日，如易科罰
金，均以新臺幣壹仟元折算壹日。又犯傷害罪，處有期徒刑參月
，如易科罰金，以新臺幣壹仟元折算壹日；減為有期徒刑壹月又
拾伍日，如易科罰金，以新臺幣壹仟元折算壹日。又犯毀損他人
物品罪，處拘役參拾日，如易科罰金，以新臺幣壹仟元折算壹日
；減為拘役拾伍日，如易科罰金，以新臺幣壹仟元折算壹日。又
犯恐嚇危害安全罪，處有期徒刑伍月，如易科罰金，以新臺幣壹
仟元折算壹日；減為有期徒刑貳月又拾伍日，如易科罰金，以新
臺幣壹仟元折算壹日。徒刑部分應執行有期徒刑參月，如易科罰
金，以新臺幣壹仟元折算壹日；拘役部分應執行拘役陸拾日，如
易科罰金，以新臺幣壹仟元折算壹日。
    事  實
一、己○○與丙○○原為夫妻關係（已於民國98年6 月15日經法
    院裁判離婚），為家庭暴力防治法第3 條第1 款所定之家庭
    成員。其因不滿丙○○與其他女性過從甚密，竟：
  (一)於95年8 月間，基於恐嚇危害安全之接續犯意，以0000000
    號市內電話，撥打丙○○0000000000號行動電話，每日撥打
    10餘通，接續4 次於電話中向丙○○恫稱：「我要殺死你」
    等語，致丙○○心生畏懼，足生危害於丙○○生命、身體之
    安全。
  (二)另於95年9 月17日21時許，己○○在高雄縣岡山鎮○○街46
    號9 樓住處內，因使用車輛問題與丙○○發生爭執，竟基於
    傷害之犯意，持木棍毆打丙○○頭部與腿部，致丙○○受有
    右頭頂骨部瘀挫傷、左大腿外側部瘀傷7 ×8 公分之傷害。
  (三)又基於恐嚇危害安全之犯意，於95年9 月17日21時後之某時
    ，與丙○○因使用車輛問題吵架後，發送內容為「丙○○，
    昨天回來把客廳櫥櫃砸爛，拍拍屁股又去找那個女人，反正
    好久他都沒回來，郵局戶頭也拿走要是把錢拿給女人，而不
    給我母子我會把他殺死，反正…」之簡訊予丙○○之同事黃
    春生，經黃春生轉而告知丙○○，致丙○○心生畏懼，足生
    危害於丙○○生命、身體之安全。
  (四)己○○與丙○○之母甲○○○原為直系姻親，為家庭暴力防
    治法第3 條第3 款所定之家庭成員。己○○於95年9 月下旬
    某日23時許，另基於恐嚇危害安全之犯意，撥打甲○○○住
    家電話予丙○○之母甲○○○，向其恫稱：「總有一天要殺
    死丙○○及其兒子乙○○，要讓甲○○○絕子絕孫」等語，
    以此加害甲○○○之子丙○○、孫乙○○生命、身體之事恐
    嚇甲○○○，致甲○○○心生畏懼，而致生危害於張春桃之
    安全。
  (五)於95年10月5 日（起訴書誤載為95年10月15日）18時許，己○○與丙○○在其工作地點即國道公路警察局第五警察隊岡
    山隊大門口，因感情問題發生口角，竟基於損壞他人之物之
    犯意，持鐮刀砍壞丙○○所有車牌號碼H8T-613 機車之坐墊
    、大燈、左側方向燈及儀錶燈，致令不堪使用足生損害於丙○○。
  (六)另於95年10月15日20時23分許，復基於恐嚇危害安全之犯意
    ，在國道公路局第五警察隊岡山隊大門口，持鐮刀自後方追
    逐丙○○，一路追至側門口，又從側門口追到大門，來回共
    計2 圈，以此加害生命、身體方式恫嚇丙○○，致丙○○心
    生畏懼，足生危害於生命之安全，嗣經丙○○奪下鐮刀始未
    釀成傷害。
二、案經丙○○訴由臺灣高雄地方法院檢察署檢察官偵查起訴。
    理  由
壹、證據能力方面：
一、按被告以外之人於偵查中向檢察官所為之陳述，除顯有不可
    信之情況者外，得為證據，刑事訴訟法第159 條之1 第2 項
    亦有規定。經查：
  (一)證人即告訴人丙○○、證人甲○○○、蕭鎮雄、黃春生於偵
    查中所為證述，均經具結，查無檢察官在偵查時有不法取供
    之情形，且證人丙○○、甲○○○均經本院行交互詰問程序
    ，被告之對質詰問權已獲得保障，依上說明，證人丙○○、
    甲○○○、蕭鎮雄、黃春生於偵查中之證詞自均具有證據能
    力。
  (二)證人乙○○（86年1 月31日生）於檢察官96年10月4 日，未
    滿16歲，依刑事訴訟法第186 條第1 項第1 款規定，不得令
    其具結，自非屬同法第158 條之3 無證據能力之情形，且其
    陳述時其父即告訴人在場，乙○○亦經本院傳喚到庭作證，
    其於審判中之陳述與偵查中之陳述相符，並查無顯有不可信
    之情況，證人乙○○於偵查中之證詞，依刑事訴訟法第159
    條之1 第2 項規定，自有證據能力。
貳、實體方面：
一、有罪部分：
  (一)訊據被告己○○固坦承有於95年8 、9 月間經常撥打000000
    0000號行動電話找告訴人丙○○，並經常與告訴人為其與其
    他女性過從甚密之事爭吵，有於95年9 月17日下午9 時許在
    高雄縣岡山鎮○○街住處與告訴人因使用車輛問題吵架，事
    後有以0000000000號手機傳送內容為「丙○○，昨天回來把
    客廳櫥櫃砸爛，拍拍屁股又去找那個女人，反正好久他都沒
    回來，郵局戶頭也拿走要是把錢拿給女人，而不給我母子我
    會把他殺死，反正…」之簡訊給告訴人之同事黃春生，並曾
    經打電話給告訴人之母甲○○○談論告訴人外遇之事，有於
    95年10月5 日在告訴人上班地點拿鐮刀破壞告訴人之車牌號
    碼H8T-613 號機車，另於95年10月15日晚上8 時許到告訴人
    辦公室找他，因發生爭執而持鐮刀追告訴人，惟矢口否認有
    何恐嚇危害安全及傷害犯行，辯稱：告訴人是警察，伊哪敢
    在電話中出言恐嚇說要殺死他？95年9 月17日下午9 時許，
    伊與告訴人發生口角爭吵，但伊沒有打他，伊不知道告訴人
    當天傷勢從何而來；伊與告訴人吵架後傳簡訊給告訴人之同
    事，因伊很生氣，但伊沒有恐嚇意思，伊只是想把心裡的怨
    氣讓人知道，至於告訴人之同事如何拿給他看，是何用意，
    伊不知道；伊打電話給甲○○○是談丙○○外遇之事，伊沒
    有在電話中說要殺死丙○○、乙○○等語；車牌號碼H8T-61
    3 號機車是告訴人使用，但是是伊與告訴人一起購買，當初
    是伊出錢也是伊交給老闆，夫妻感情好時，不會分你我，並
    非登記於告訴人名下車子就是告訴人的；95年10月15日下午
    8 時許，伊去等告訴人下班，是告訴人先以腳踹伊，還將伊
    壓在地上，像押犯人般，當時伊很生氣，故拿鐮刀追他，伊
    追告訴人時，沒有說要讓他死云云。經查：
  1.關於事實一、(一)（即起訴書犯罪事實(一)前段）部分，業據被
    告於本院供稱：伊有於95年8 月間，經常撥打門號00000000
    00號門號找告訴人，有常與告訴人爭吵等語（見本院卷第87
    頁），而證人丙○○於本院證稱：伊於95年8 、9 月間與被
    告是夫妻關係，伊自95年9 月即未與被告同住，被告於95年
    8 、9 月間經常打電話給伊，恐嚇伊，常說「要給你死的很
    難看（台語）」，伊怕得晚上在辦公室的寢室睡覺，同事半
    夜叫伊，伊都會跳起來；當時被告每天打10幾通電話給伊，
    伊剛開始有接，後來就沒接了，伊接到大概4 通被告說要殺
    死伊的電話，時間在8 月等語（見本院卷第52、56至57 頁
    ），堪以認定。被告雖辯稱告訴人係警察，伊哪敢在電話中
    出言恐嚇說要殺死他云云，惟被告於本院先是供稱：伊承認
    有作起訴書所載犯罪事實(一)部份之事情，但伊沒有那個意思
    ，伊只是要挽回婚姻，一時氣頭上，講話比較難聽，沒有要
    讓告訴人害怕的意思，伊怎麼可能要殺他等語（見本院卷第
    16頁），後始改稱伊說甚麼話伊忘了，伊沒有說「我要殺死
    你」云云（見本院卷第16頁），堪認被告確有於95年8 月間
    在電話中4 次對告訴人恐嚇稱「我要殺死你」等語。
  2.關於事實一、(二)（即起訴書犯罪事實(三)）部分，業據被告於
    本院供稱：有於95年9 月17日下午9 時許，告訴人回到大昌
    街住處時，與告訴人因車輛使用問題吵架等語（見本院卷第
    91頁），而證人丙○○於本院證稱：95年9 月17日晚上，伊
    與被告在岡山鎮○○街46號9 樓住處內，因車輛使用問題發
    生爭執，因為伊要回去搬伊的東西，伊要拿車鑰匙，她不給
    伊，無緣無故跟伊發生爭執，伊要跟她拿伊之存款簿，她也
    不給伊，就拿棍子打伊的頭，還打伊的腳；伊當天就去高雄
    劉光雄醫院驗傷，但因為院長不在，無法開驗傷單，所以隔
    天才去開驗傷單，當天有就診紀錄等語（見本院卷第53至54
    頁），與證人即雙方之子乙○○於本院證稱：伊有於95年9
    月17日看到被告打告訴人，伊半夜被吵醒，出來看到被告在
    客廳拿棍子打告訴人頭跟腳，當時伊躲在房間附近的牆壁邊
    ，沒有走到客廳等語（見本院卷第64至68頁）大致相符，並
    有大昌診所95年9 月18日驗傷診斷書影本1 紙在卷為佐（他
    字第5224號偵查卷第13頁），亦堪認定。被告空言辯稱伊未
    毆打告訴人云云，委無足採。
  3.關於事實一、(三)部分（即起訴書犯罪事實(一)後段部分）：業
    經被告於本院供稱：伊有傳簡訊給告訴人之同事，但是正確
    日期伊忘了，是為了使用車輛問題伊等吵架後伊傳的等語（
    見本院卷第91頁），核與證人即告訴人丙○○於本院證稱：
    伊與被告有於95年9 月17日晚上，在岡山鎮○○街46號9 樓
    住處內，因車輛使用問題發生爭執；被告有傳簡訊給伊同事
    ，伊同事有將簡訊內容轉告伊，伊很怕等語（見本院卷第53
    頁），於偵查中證稱：伊同事有拿簡訊內容給伊翻拍，伊看
    到簡訊內容都會怕等語（他字第5224號偵查卷第37至38頁）
    ，及證人黃春生於偵查中證稱：伊與告訴人是同事，認識被
    告，有收到被告傳給伊的簡訊，時間是在95年中秋節之前，
    伊接到簡訊內容是針對告訴人，語意是要對告訴人不利，後
    來伊有把簡訊拿給告訴人看，告訴人也有照相等語（他字52
    24號偵查卷第33至34頁、偵字23203 號偵查卷第18至19頁）
    ，並有簡訊翻拍照片2 張在卷為憑（他字第5224號偵查卷第
    45頁），堪以認定。
  4.關於事實一、(四)（即起訴書犯罪事實(三)）部分，業據被告於
    本院供稱：伊曾經於95年9 月下旬打電話給甲○○○，伊告
    訴他可否叫告訴人回來等語（見本院卷第91至92頁），而證
    人即告訴人之母甲○○○於本院證稱：95年間告訴人搬去與
    伊同住，他沒搬來前，被告就打電話給伊，被告說要殺伊兒
    子及伊孫子乙○○，伊聽到被告這樣說又怕又緊張，告訴人
    搬去與伊同住後，有1 次晚上12點告訴人還有這樣打電話跟
    伊說，伊接到該恐嚇電話後有告訴丙○○等語（見本院卷第
    60 至63 頁），於偵查中證稱：95年9 月有接過被告打的電
    話，是在半夜，她告訴伊說她要殺掉伊兒子及孫子，讓伊沒
    有後代，伊聽到這種電話晚上睡不著等語（他字第5224號偵
    查卷第35至38頁），衡情被告於本院供稱：伊與伊前婆婆感
    情很好等語（見本院卷第91頁），則證人甲○○○當不至於
    無中生有，故意無誣陷被告，證人甲○○○上開證詞應屬可
    採。參以前揭被告發送給證人黃春生之簡訊內容「丙○○，
    昨天回來把客廳櫥櫃砸爛，拍拍屁股又去找那個女人，反正
    好久他都沒回來，郵局戶頭也拿走要是把錢拿給女人，而不
    給我母子我會把他殺死，反正…」，亦有「我會把他殺死」
    之用語，可知被告確有於言詞中表示殺死告訴人之前例，則
    被告空言否認其未在電話中對證人甲○○○為上開言詞恐嚇
    云云，不足採信。
  5.關於事實一、(五)（即起訴書犯罪事實(四)前段）部分，業據被
    告坦承有於前揭時、地持鐮刀毀損上開機車之行為（見本院
    卷第92頁），核與證人即告訴人於偵查及本院證述相符（見
    他字5224號偵查卷第18頁、本院卷第58頁），並有機車毀損
    照片影本3 張、行車執照正、反面影本附卷可稽（見他字第
    5224號偵查卷第14頁、本院卷第74頁），亦堪認定。被告固
    辯稱上開機車係伊拿錢給車行老闆購買，雖登記在告訴人名
    下，不能認定是告訴人所有云云，惟證人丙○○於本院證述
    ：該機車是伊自己去買，共4 萬5 千元，被告未與伊一起去
    等語（見本院卷第59頁），且被告未能舉證以實其說，不能
    僅依被告上開辯詞認定上開機車為被告所有。
  6.關於事實一、(六)（即起訴書犯罪事實(四)後段）部分，業據被
    告坦承有於前揭時、地持鐮刀追逐告訴人之行為（見本院卷
    第92至93頁），核與證人即告訴人於本院證述遭被告於上開
    時、地持鐮刀追逐等語（見本院卷第57至58頁），及證人蕭
    鎮雄於偵查中證述：伊於值班時，見到被告持鐮刀追逐告訴
    人，繞過伊等辦公室等語（見他字5224號偵查卷第32至33頁
    ）大致相符，並有監視器翻拍照片及鐮刀照片影本8 張附卷
    為憑（同上偵查卷第9 至12頁），堪以認定。衡情鐮刀為質
    地堅硬、用以除草之刀具，對人之生命、身體具有危險性，
    被告持鐮刀追逐告訴人，自會對告訴人造成生命、身體安全
    受到威脅之恐懼，縱被告辯稱：是因告訴人先用腳踹伊，並
    將伊壓在地上，像押犯人般，當時伊很生氣，所以才追他云
    云，仍無解於被告恐嚇危害安全行為之成立。
  7.從而，被告所辯均不可採，本件事證已臻明確，被告上開恐
    嚇危害安全、傷害、毀損他人物品之犯行，均堪認定。
  (二)論罪科刑：
  1.按刑法第305 條之恐嚇罪，僅以受惡害之通知者心生畏懼而
    有不安全之感覺為已足，不以發生客觀上之危害為要件（最
    高法院27年度決議(一)參照）。又刑法第305 條之恐嚇罪所稱
    以加害生命、身體、自由、名譽、財產之事恐嚇他人者，係
    指以使人生畏怖心為目的而通知將加惡害之旨於被害人而言
    。且母子之關係至為密切，倘行為人對甲母揚言將對其子甲
    不利，而使甲母心生畏懼，就甲母而言，不能謂非被害人，
    況行為人對甲母為惡害之通知有致其心生畏懼之預見，而仍
    執意為之，顯有恐嚇之故意，故行為人之行為，對甲固難成
    立犯罪，但對甲母即構成刑法第305 條恐嚇危害安全之罪。
    次按家庭暴力者，謂家庭成員間實施身體或精神上不法侵害
    之行為；又家庭暴力罪者，謂家庭成員間故意實施家庭暴力
    行為而成立其他法律所規定之犯罪，家庭暴力防治法第2 條
    第1 項、第2 項著有明文。查被告與告訴人原係夫妻關係，
    於98年6 月15日經法院裁判離婚，業據被告供承在卷，核與
    證人丙○○於本院證述相符，並有被告之個人基本資料查詢
    結果及全戶戶籍資料查詢結果各1 紙在卷為憑，屬於家庭暴
    力防治法第3 條第1 款所定之家庭成員關係；被告與丙○○
    之母甲○○○於95年9 月間為直系姻親，為家庭暴力防治法
    第3 條第3 款所定之家庭成員。被告恐嚇告訴人致生危害於
    安全、傷害告訴人，及在電話中恐嚇甲○○○等行為，均屬
    家庭成員間實施精神上、身體上之不法侵害行為，該當於家
    庭暴力防治法第2 條第2 款之家庭暴力罪，且分別構成刑法
    上之恐嚇危害安全罪、傷害罪，惟因家庭暴力防治法就此並
    無罰則之規定，自應依刑法第305 條恐嚇危害安全罪、第27
    7 條第1 項傷害罪論處。故核被告於事實一、(一)、(三)、(四)、
    (六)所為，均係犯刑法第305 條恐嚇危害安全罪；於事實一、
    (二)所為，係犯刑法第277 條第1 項傷害罪；於事實一、(五)所
    為，係犯刑法第354 條毀損他人物品罪。被告上開6 次犯行
    ，犯意各別、行為互殊，應予分論併罰。又被告於事實一、
    (一)所為數次在電話中言詞恐嚇告訴人之舉動，係密切接近之
    時、地實施，侵害同一之法益，各行為之獨立性極為薄弱，
    依一般社會觀念，在時間差距上，難以強行分開，在刑法評
    價上，以視為數個舉動之接續施行，合為包括之一行為予以
    評價，較為合理，自應論以接續犯。被告於事實一、(一)、(三)
    、(四)、(六)4 次恐嚇犯行，地點不同，且行為對象亦不同，堪
    認被告於事實一、(三)、(四)、(六)之恐嚇犯行，係另行起意所為
    ，與事實一、(一)恐嚇犯行，犯意各別、行為互殊，應分論併
    罰，公訴意旨認事實一、(一)之電話恐嚇行為與事實一、(三)之
    簡訊恐嚇行為構成接續犯云云，容有誤會。爰審酌被告與告
    訴人丙○○原為夫妻關係，與告訴人之母甲○○○原為直系
    姻親關係，其因與告訴人丙○○雙方感情不睦，進而出言恫
    嚇告訴人及甲○○○，甚至以傷害、毀損之行為發洩情緒，
    所為誠屬不該，惟其係因認為告訴人有外遇，為使告訴人回
    頭之犯罪動機，及其所造成之危害等一切情狀，分別量處如
    主文所示之刑，暨斟酌其年齡、犯罪情節、家庭狀況、經濟
    能力等情狀，諭知易科罰金之折算標準。又被告上開犯罪時
    間均係在96年4 月24日之前，合於中華民國九十六年罪犯減
    刑條例之規定，應依該條例第2 條第1 項第3 款、第7條 規
    定，減其宣告刑二分之一，並定其應執行刑。
  2.至於被告用以毆打告訴人所用之木棍並未扣案，尚無證據證
    明為被告所有；被告持以毀損上開機車及追逐告訴人所持之
    鐮刀，為告訴人購買用以除草，業據被告供述在卷（見本院
    卷第92頁），上開木棍及鐮刀雖為被告犯罪所用之物，但因
    無證據證明為被告所有，且非違禁物，爰不予宣告沒收。
二、不另為無罪諭知部分：
  (一)公訴意旨另以：被告己○○與告訴人丙○○係夫妻，因不滿
    告訴人與其他女性過從甚密，於95年9 月間，基於恐嚇危安
    之接續犯意，在1 個多月內，接續以0000000 號市內電話，
    撥打告訴人0000000000號行動電話，每日撥打10餘通，向告
    訴人恫稱：「我要殺死你」，並發送內容為「丙○○，昨天
    回來把客廳櫥櫃砸爛，拍拍屁股又去找那個女人，反正好久
    他都沒回來，郵局戶頭也拿走要是把錢拿給女人，而不給我
    母子我會把他殺死，反正…」之簡訊予告訴人之同事戊○○
    、陳建宗，旋經戊○○、陳建宗告知告訴人，均致告訴人心
    生畏懼，足生危害於告訴人丙○○生命、身體之安全。因認
    被告此部分涉犯刑法第305 條恐嚇危害安全罪云云。
  (二)按犯罪事實應依證據認定之，無證據不得認定犯罪事實；不
    能證明被告犯罪者，應諭知無罪之判決，刑事訟訴法第154
    條第2 項、第301 條第1 項分別定有明文。次按刑事訴訟法
    上所謂定犯罪事實之證據，係指足以認定被告確有犯罪行為
    之積極證據而言，該項證據自須適合於被告犯罪事實之認定
    ，始得作為斷罪之資料，而認定不利於被告之事實，須依積
    極證據，苟積極證據不足為不利於被告事實之認定時，即應
    為有利於被告之認定，更不必有何有利之證據（參照最高法
    院29年上字第3105號、30年上字第816 號判例）。又告訴人
    之告訴，係以使被告受刑事追訴為目的，其指訴是否與事實
    相符，仍應調查其他證據，以資審認，必被害人所述被害情
    形，無瑕疵可擊，且就其他方面調查，又與事實相符，始足
    據為有罪判決之基礎（最高法院81年度臺上字第3539號判決
    參照）。
  (三)公訴人認被告涉犯上開恐嚇危害安全犯行，無非係以告訴人
    之指訴及證人陳建宗、戊○○於偵查中之證詞，為其主要論
    據。
  (四)經查：
  1.證人丙○○於本院證稱：伊自95年9 月開始就沒有再回去了
    ，當時被告每天打10幾通電話給伊，伊剛開始有接，後來就
    沒接了，伊接到大概4 通被告說要殺死伊的電話，時間在8
    月，9 月就沒接了等語（見本院卷第56至57頁），則依證人
    丙○○所言，其於95年9 月起即沒接被告之電話，被告自無
    從在電話中向告訴人恫稱「我要殺死你」，公訴意旨謂被告
    在95年9 月間每日撥打10餘通電話，在電話中向告訴人為上
    開恐嚇之言語云云，即屬無據。
  2.證人戊○○固於偵查及本院均證述：伊有於95年中秋節之前
    收到告訴人傳給伊之簡訊，內容針對丙○○，並有提及要讓
    他兒子叫別人爸爸等語，惟均表示其忘記簡訊內容等語（見
    他字第5224號偵查卷第34頁、本院卷第69頁），證人陳建宗
    於偵查中亦證述於95年中秋節左右，有收到被告傳簡訊，說
    要讓丙○○好看等語（見他字第5224號偵查卷第34頁），惟
    並無證據證明被告有傳送內容「丙○○，昨天回來把客廳櫥
    櫃砸爛，拍拍屁股又去找那個女人，反正好久他都沒回來，
    郵局戶頭也拿走要是把錢拿給女人，而不給我母子我會把他
    殺死，反正…」之簡訊給證人戊○○、陳建宗，公訴意旨認
    被告有傳送上開內容簡訊給證人戊○○、陳建宗之恐嚇危害
    安全行為，亦非可採。
  (五)從而，檢察官所為舉證，不足以證實被告確有此部分恐嚇危
    害安全犯行，本院復查無其他積極證據足認被告有檢察官所
    指上述犯行，依前揭說明，本應為被告無罪之諭知，惟公訴
    人認被告此部分之犯行，與其前開事實一、(一)經論罪科刑部
    分之犯行有接續犯之實質上一罪關係，爰不另為無罪之諭知
    ，附此敘明。
據上論斷，應依刑事訴訟法第299 條第1 項前段，刑法第305 條
、第277 條第1 項、第354 條、第51條第5 款、第6 款、第41條
第1 項前段，中華民國九十六年罪犯減刑條例第2 條第1 項第3
款、第7 條、第10條第1 項，刑法施行法第1 條之1 ，判決如主
文。
本案經檢察官丁○○到庭執行職務。
中    華    民    國    98    年    8     月    28    日
                  刑事第六庭  審判長法  官  李璧君
                                    法  官  曾仁勇
                                    法  官  曾鈴
以上正本證明與原本無異。
如不服本判決應於收受送達後10日內向本院提出上訴書狀，並應
敘述具體理由；如未敘述上訴理由者，應於上訴期間屆滿後20日
內向本院補提理由書（均須按他造當事人之人數附繕本）「切勿
逕送上級法院」。
中    華    民    國    98    年    8     月    31    日
                                    書記官  李月君
附錄本判決論罪科刑法條：
中華民國刑法第277 條（普通傷害罪）
傷害人之身體或健康者，處3 年以下有期徒刑、拘役或1 千元以
下罰金。
犯前項之罪因而致人於死者，處無期徒刑或7 年以上有
期徒刑；致重傷者，處3 年以上10年以下有期徒刑。
中華民國刑法第305條（恐嚇危害安全罪）
以加害生命、身體、自由、名譽、財產之事，恐嚇他人致生危害
於安全者，處2 年以下有期徒刑、拘役或3 百元以下罰金。
中華民國刑法第354條（毀損器物罪）
毀棄、損壞前二條以外之他人之物或致令不堪用，足以生損害於
公眾或他人者，處2 年以下有期徒刑、拘役或5 百元以下罰金。


司法院資訊處製作；財團法人民間司法改革基金會備份。
